【裁判字號】    99,易,740
【裁判日期】    990511
【裁判案由】    毒品危害防制條例
【裁判全文】
臺灣板橋地方法院刑事判決               99年度易字第740號
公  訴  人  臺灣板橋地方法院檢察署檢察官
被      告  甲○○
上列被告因違反毒品危害防制條例案件，經檢察官提起公訴（99
年度毒偵字第536 號），本院受理後被告為有罪之陳述，改行簡
式審判程序，判決如下：
    主  文
甲○○施用第二級毒品，累犯，處有期徒刑柒月。扣案之第二級
毒品甲基安非他命捌包（驗餘合計淨重陸點零柒貳捌公克）沒收
銷燬，吸食器壹個沒收。
    事  實
一、甲○○前於民國91年間因施用毒品案件，經本院以91年度毒
    聲字第932 號裁定送觀察、勒戒後，認無繼續施用毒品之傾
    向，於91年5 月2 日釋放出所，並經臺灣板橋地方法院檢察
    署檢察官於91年5 月3 日以90年度毒偵字第3767號為不起訴
    處分確定；又於96年間因施用毒品案件，經本院以96年度毒
    聲字第1782號裁定送觀察、勒戒後，認無繼續施用毒品之傾
    向，於96年11月30日釋放出所，並經臺灣板橋地方法院檢察
    署檢察官於96年11月30日以96年度毒偵緝字第539 號為不起
    訴處分確定。又於(一)96年間因犯脫逃罪，經本院於96年12月
    28日以96年度簡字第7451號判處有期徒刑三月，於97年1 月
    28日確定，於97年3 月14日易科罰金執行完畢；(二)於97年間
    因施用毒品案件，經本院於97年5 月30日以97年度簡字第40
    90號判處有期徒刑四月，於97年7 月8 日確定；(三)於97年間
    因施用毒品案件，經本院於97年7 月17日以97年度簡字第58
    80號判處有期徒刑二月，於97年8 月14日確定；(四)於97年間
    因持有毒品案件，經本院於97年8 月8 日以97年度簡字第64
    72號判處有期徒刑三月，於97年9 月10日確定，上揭(二)、(三)
    、(四)等案罪刑，嗣經本院以97年度聲字第5050號裁定應執行
    有期徒刑八月確定，於98年6 月26日縮刑期滿執行完畢；(五)
    於97年間因施用毒品案件，經本院於97年9 月30日以97年度
    簡字第818 0 號判處有期徒刑五月，於97年10月20日確定，
    於97年11月27日易科罰金執行完畢（構成累犯）。甲○○復
    於(六)98年間因施用毒品案件，經臺灣桃園地方法院於98年9
    月23日以98年度桃簡字第2561號判處有期徒刑四月，於98年
    10月27日確定；(七)於98年間因施用毒品案件，經本院於98年
    12月30日以98年度簡字第10522 號判處有期徒刑五月，於99
    年2 月1 日確定。猶不知悔改，復基於施用第二級毒品甲基
    安非他命之犯意，於98年12月30日下午4 時許，在其位於臺
    北縣新莊市○○街132 巷1 弄8 號4 樓之住處，以玻璃球吸
    食器點火燒烤後吸食煙霧之方式，施用第二級毒品甲基安非
    他命一次。嗣於98年12月30日晚上9 時許，在臺北縣新莊市
    ○○街132 巷1 弄8 號前為警查獲，並扣得其所有供己施用
    之第二級毒品甲基安非他命八包（驗餘合計淨重6.0728公克
    ）、施用第二級毒甲基安非他命之吸食器一個，且經警採尿
    驗悉。
二、案經臺北縣政府警察局新莊分局報請臺灣板橋地方法院檢察
    署檢察官偵查起訴，經本院改以簡式審判程序審理。
    理  由
一、訊據被告甲○○於本院審理時對其於上揭時、地，施用第二
    級毒品甲基安非他命一次之犯行，業已坦承不諱，又被告經
    警詢問後所採集之尿液經送檢驗結果，呈施用第二級毒品甲
    基安非他命陽性反應，有臺灣檢驗科技股份有限公司於99年
    1 月20日出具之濫用藥物檢驗報告一件附卷可稽。而扣案之
    白色透明結晶八包，經送交通部民用航空局航空醫務中心鑑
    驗結果，確含第二級毒品甲基安非他命成分，驗餘合計淨重
    6.0728公克，有該中心99年1 月19日航藥鑑字第0990173 號
    毒品鑑定書一件附卷可憑。此外，復有被告所有供己施用第
    二級毒品甲基安非他命所用之吸食器一個扣案可證。再者，
    被告前於96年間因施用毒品案件，經本院以96年度毒聲字第
    17 82 號裁定送觀察、勒戒後，認無繼續施用毒品之傾向，
    於96年11月30日釋放出所，並經臺灣板橋地方法院檢察署檢
    察官於96年11月30日以96年度毒偵緝字第539 號為不起訴處
    分確定，有臺灣高等法院被告前案紀錄表附卷可參，是被告
    乃經觀察、勒戒執行完畢釋放後，五年內再犯施用毒品之犯
    行，至為灼然。綜上，足認被告自白與事實相符，罪證明確
    ，犯行洵堪認定。
二、查甲基安非他命屬毒品危害防制條例第2 條所列之第二級毒
    品。核被告所為，係犯毒品危害防制條例第10條第2 項之施
    用第二級毒品罪。被告因施用第二級毒品甲基安非他命而持
    有甲基安非他命之低度行為，為其施用之高度行為所吸收，
    不另論罪。查被告前於97年間因施用毒品案件，經本院於97
    年5 月30日以97年度簡字第4090號判處有期徒刑四月，於97
    年7 月8 日確定；再於97年間因施用毒品案件，經本院於97
    年7 月17日以97年度簡字第5880號判處有期徒刑二月，於97
    年8 月14日確定；又於97年間因持有毒品案件，經本院於97
    年8 月8 日以97年度簡字第6472號判處有期徒刑三月，於97
    年9 月10日確定，上揭三案罪刑，嗣經本院以97年度聲字第
    5050號裁定應執行有期徒刑八月確定，於98年6 月26日縮刑
    期滿執行完畢；另於97年間因施用毒品案件，經本院於97年
    9 月30日以97年度簡字第8180號判處有期徒刑五月，於97年
    10月20日確定，於97年11月27日易科罰金執行完畢，有臺灣
    高等法院被告前案紀錄表在卷可按，其於有期徒刑執行完畢
    後五年以內故意再犯本案之罪，係屬累犯，應依刑法第47條
    第1 項之規定加重其刑。爰審酌被告年值青壯，不思尋求正
    當之身心發展警惕自持，竟又施用足以導致精神障礙、性格
    異常，甚至造成生命危險之毒品，戕害一己之身心健康，對
    社會治安可能之危害程度非微，惟其於犯罪後尚能坦承犯行
    等一切情狀，量處如主文所示之刑，以示懲儆。
三、扣案之第二級毒品甲基安非他命八包（驗餘合計淨重6.0728
    公克），係查獲之毒品，不問屬於犯人與否，爰依毒品危害
    防制條例第18條第1 項前段規定，併予宣告沒收銷燬。又扣
    案之吸食器一個係供被告施用毒品甲基安非他命所用，且為
    其所有之物，業據被告供認在卷，爰依刑法第38條第1 項第
    2 款規定，併予宣告沒收。
據上論斷，應依刑事訴訟法第273 條之1 第1 項、第299 條第1
項前段，毒品危害防制條例第10條第2 項、第18條第1 項前段，
刑法第11條前段、第47條第1 項、第38條第1 項第2 款，判決如
主文。
本案經檢察官陳豐年到庭執行職務
中    華    民    國    99    年    5     月    11    日
                  刑事第十一庭    法  官  張江澤
以上正本證明與原本無異。
如不服本判決，應於判決送達後10日內敘明上訴理由，向本院提
出上訴狀 (應附繕本) ，上訴於臺灣高等法院。其未敘述上訴理
由者，應於上訴期間屆滿後20日內向本院補提理由書「切勿逕送
上級法院」。
                                  書記官  梁宜庭
中    華    民    國    99    年    5     月    17    日
附錄本案論罪科刑法條全文：
毒品危害防制條例第10條
施用第一級毒品者，處六月以上五年以下有期徒刑。
施用第二級毒品者，處三年以下有期徒刑。

司法院資訊處製作；財團法人民間司法改革基金會備份。
